【裁判字號】    98,交聲,3714
【裁判日期】    981030
【裁判案由】    交管條例聲異
【裁判全文】
臺灣板橋地方法院交通事件裁定        98年度交聲字第3714號
異  議  人
即受處分人  甲○○
上列異議人即受處分人因違反道路交通管理處罰條例案件，不服
交通部公路總局臺北區監理所板橋監理站於民國九十八年十月七
日所為板監裁字裁四一－CG0000000號裁決，聲明異議，
本院裁定如下：
    主  文
異議駁回。
    理  由
一、按機器腳踏車行駛之車道，應依標誌或標線之規定行駛；「
    禁行機車」標字，用以告示本車道禁止汽缸總排氣量未滿五
    百五十立方公分之機器腳踏車通行。繪設於路段起點。路段
    過長時，得於路段中加繪之，道路交通安全規則第九十九條
    第一項前段、道路交通標誌標線號誌設置規則第一百七十八
    條第一項分別定有明文；再按汽車駕駛人，爭道行駛有機器
    腳踏車，不在規定車道行駛之情形者，處新臺幣（下同）六
    百元以上一千八百元以下罰鍰，並記違規點數一點，道路交
    通管理處罰條例第四十五條第十三款、第六十三條第一項第
    一款亦分別定有明文。
二、本件受處分人即異議人甲○○駕駛車號CJM-九三八號重型機
    車，於民國九十八年七月二十八日下午四時三十三分許，行
    駛在繪設有「禁行機車」標字之臺北縣中和市○○路與景平
    路往中和方向之禁行機車道，為警以拍照採證方式逕行製單
    舉發，嗣受處分人於九十八年九月十七日應到案日期前之同
    年九月十六日到案申訴，經原處分機關函請原舉發機關查明
    本件違規情事後，仍認受處分人有上開違規事實，乃於九十
    八年十月七日依道路交通管理處罰條例第四十五條第十三款
    及違反道路交通管理事件統一裁罰基準表之規定，裁處受處
    分人罰鍰六百元，並依同條例第六十三條第一項第一款規定
    記違規點數一點。
三、異議人即受處分人甲○○固於陳述書、聲明異議狀中對於上
    述時、地騎乘車號CJM-九三八號重型機車行駛於禁行機車道
    一事坦承之，惟辯稱：係因當日天雨路滑，伊若加速騎越前
    方車輛，亦或緊急煞車擠入最外側車道，皆將造成伊及其他
    駕駛安全之威脅，故僅得暫先騎於禁行機車道上，待橘黃小
    巴士駛過後始能回到第二車道云云。經查，異議人於上述時
    地，違規行駛於禁行機車道一節，除經異議人自承外，並有
    卷附採證照片一幀可稽，是異議人上揭違規行駛之情形堪認
    屬實。又汽、機車分道行駛，係交通機關依現場車流狀況，
    考量整體交通秩序所為之措施，在規劃、設計機車道時，若
    因車潮同時大量擁入致車道發生壅擠時，異議人應在機車道
    上調節行車速度以避免危險，並非必須駛入快車道上以達閃
    避超前之目的；依卷附採證照片所示，異議人所稱其右側慢
    車道有一輛橘黃小巴士行駛於道路上，並當日係雨天之事固
    堪認屬實，然細究該照片，慢車道上尚有一定安全行車間距
    可供行駛，況異議人行經之該路段，同時亦有多輛機車於規
    定之車道行駛，異議人竟捨在行車道上循序前行之適法行為
    而未為，跨越至禁行機車道上，已可非難，所辯委無足採，
    亦無解於違規之處罰。
四、綜上，本件違規事證已臻明確，異議人於上開舉發違規時、
    地，騎乘上開機車不在規定車道行駛之違規事實應堪認定。
    原處分機關依道路交通管理處罰條例第四十五條第十三款、
    第六十三條第一項第一款及違反道路交通管理事件統一裁罰
    基準表之規定，科處異議人罰鍰六百元，並記違規點數一點
    ，自屬有據，並無違法或不當之處，本件異議人之異議為無
    理由，應予駁回。
據上論斷，應依道路交通案件處理辦法第十九條，裁定如主文。
中    華    民    國    98    年    10    月    30    日
                      臺灣板橋地方法院交通法庭
                              法  官  王綽光
上列正本證明與原本無異。
如不服本裁定，應於裁定送達後五日內向本院提出抗告狀。
                              書記官  許清秋
中    華    民    國    98    年    11    月    4     日


司法院資訊處製作；財團法人民間司法改革基金會備份。
